臺灣臺中地方法院刑事判決　　　　　　　100年度易字第498號
公　訴　人　臺灣臺中地方法院檢察署檢察官
被　　　告　曹永華
上列被告因傷害案件，經檢察官提起公訴（99年度偵緝字第1911
號），本院判決如下：
    主    文
曹永華傷害人之身體，處拘役拾日，如易科罰金，以新臺幣壹
仟元折算壹日。
    犯罪事實
一、曹永華在臺中市○區○○路與復興路口之復興路橋下經營卡
    拉OK小吃店，因梁錦洲賒帳多時未清，曹永華乃透過梁錦洲
    之友人要求轉告梁錦洲儘速結清，梁錦洲知悉後，認為曹永
    華讓其在友人面前沒面子，遂於民國97年9月24日17、18時
    許，先撥打電話向曹永華表達不滿後，即以餐敘為由，邀約
    友人蔡沐旺及另一真實姓名年籍不詳之男性成年友人共同前
    往復興路橋下會合，梁錦洲於當日19時許到達現場後，即將
    其所攜帶之高爾夫球桿2支分別交予蔡沐旺及該真實姓名年
    籍不詳之男性成年友人持有，再自行持不明刀械衝進曹永華
    所經營之卡拉OK小吃店內，曹永華見狀，即衝出店外，梁錦
    洲緊追在後，曹永華跑到路口處，即與梁錦洲發生拉扯，曹
    永華欲搶下梁錦洲手中之刀械，蔡沐旺因當天有妻小同行，
    為挺友人梁錦洲及維護妻小安危，乃持高爾夫球桿朝曹永華
    背部毆擊，曹永華不堪腹背受敵，乃奮力搶下梁錦洲手中之
    刀械後，基於傷害他人身體之犯意，朝梁錦洲及蔡沐旺揮擊
    ，致使梁錦洲因而受有前胸切割傷之傷害，蔡沐旺因而受有
    前額及頭皮撕裂傷、左側手臂深層割傷併肌腱、神經斷裂之
    傷害。（蔡沐旺部分，業經撤回告訴，另經檢察官為不起訴
    處分在案）
二、案經梁錦洲訴由臺中市政府警察局第三分局報告臺灣臺中地
    方法院檢察署檢察官偵查起訴。
    理    由
一、訊據被告曹永華對於前揭時地，在與告訴人梁錦洲拉扯爭執
    中，持刀割傷告訴人梁錦洲，致使告訴人梁錦洲因而受有前
    胸切割傷之傷害等情，業經坦認屬實，核與告訴人梁錦洲於
    偵查中之指訴情節、證人蔡沐旺及其妻潘怡君於本院審理中
    之證述內容、目擊證人紀長谷、黃志成於本院審理中之證述
    內容均屬相符，並有證人蔡沐旺受傷照片4張、告訴人梁錦
    洲受傷照片4張、案發現場照片2張、證人蔡沐旺提出之澄清
    綜合醫院診斷證明書1份、被告所使用行動電話之受信通聯
    紀錄報表1份、澄清綜合醫院99年11月8日澄高字第990490號
    函檢送之告訴人梁錦洲病歷資料1份等在卷可稽，被告自白
    供述與現有事證相符，應堪置信。（按被告於本院審理中已
    經坦承犯罪，並對於告訴人梁錦洲於偵查中之指訴未提出異
    議或表示爭執，而告訴人梁錦洲於偵查中向檢察官所為之陳
    述，並無顯不可信之情況，依刑事訴訟法第159條之1第2項
    之規定，自得為本案之證據使用，而有證據能力。）本件事
    證已臻明確，被告犯行，洵堪認定。
二、核被告所為，係犯刑法第277條第1項之傷害罪。爰審酌被告
    因告訴人梁錦洲賒帳已達相當金額，卻無結清之意思，乃透
    過其友人轉告告訴人梁錦洲結清，未料，告訴人梁錦洲因而
    心生不滿，對被告揚言報復，復攜帶刀械並協同友人蔡沐旺
    等人前往挑釁，導致被告因而在奮力奪下告訴人梁錦洲手中
    之刀械後，一時意氣用事，反而持刀傷害告訴人梁錦洲成傷
    ，被告雖係遭到告訴人梁錦洲挑釁，因而犯下本案，然被告
    以暴力行為反擊之舉動，仍有可議，惟因考量告訴人梁錦洲
    所受之傷勢非重，且告訴人梁錦洲經本院傳喚、拘提，仍不
    願出面證述或與被告當面對質，釐清事實真相，本院依據相
    關證人之陳述，認為被告犯罪惡性非重，且於本院審理中已
    經坦承犯罪，知所悔悟，犯後態度尚可等一切情狀，參酌公
    訴檢察官具體求處拘役30日之刑度，量處如主文所示之刑，
    併予諭知易科罰金之折算標準，以示懲儆。
據上論斷，應依刑事訴訟法第299條第1項前段，刑法第277條第1
項、第41條第1項前段，刑法施行法第1條之1第1項、第2項前段
，判決如主文。
中    華    民    國   100    年    4     月    27    日
                  刑事第七庭    法  官  巫淑芳
以上正本證明與原本無異。
如不服本判決應於收受判決後10日內向本院提出上訴書狀，並應
敘述具體理由；其未敘述上訴理由者，應於上訴期間屆滿後20日
內向本院補提理由書（均須按他造當事人之人數附繕本）「切勿
逕送上級法院」。
                                書記官  莊金屏
中    華    民    國   100    年    4     月    27    日
附錄論罪科刑法條：
中華民國刑法第277條：
傷害人之身體或健康者，處3年以下有期徒刑、拘役或1千元以下
罰金。
犯前項之罪因而致人於死者，處無期徒刑或7年以上有期徒刑；
致重傷者，處3年以上10年以下有期徒刑。